【裁判字號】    98,訴,174
【裁判日期】    980331
【裁判案由】    違反毒品危害防制條例
【裁判全文】
臺灣嘉義地方法院刑事判決               98年度訴字第174號
公  訴  人  臺灣嘉義地方法院檢察署檢察官
被      告  甲○○
上列被告因違反毒品危害防制條例案件，經檢察官提起公訴（97
年度毒偵字第1918號），因被告於本院準備程序中就被訴事實為
有罪之陳述，經本院合議庭裁定由受命法官獨任以簡式審判程序
審理判決如下：
    主  文
甲○○施用第二級毒品，處有期徒刑貳月；又施用第一級毒品，
處有期徒刑陸月，扣案第一級毒品海洛因壹包（驗餘淨重為零點
參零肆柒公克）及裝置前開毒品海洛因之包裝袋壹只均沒收銷燬
之。應執行有期徒刑柒月，扣案第一級毒品海洛因壹包（驗餘淨
重為零點參零肆柒公克）及裝置前開毒品海洛因之包裝袋壹只均
沒收銷燬之。
    犯 罪 事 實
一、甲○○前因施用毒品案件，經本院裁定送勒戒處所執行觀察
    勒戒後，認無繼續施用毒品之傾向，於民國97年9 月16日執
    行完畢釋放。然其竟於下列時、地，為下列犯行：(一)基於施
    用第一級毒品海洛因（以下簡稱海洛因）之犯意，於97年12
    月10日18時許，在其臨停於嘉義市興嘉公園旁之自用小客車
    內，以將海洛因摻入香菸內後，再以火點燃香菸並予吸食之
    方式，施用海洛因1 次；(二)基於施用第二級毒品安非他命（
    以下簡稱安非他命）之犯意，於97年12月11日17時27分為警
    採尿前96小時內，在某不詳地點施用安非他命1 次。嗣經警
    於97年12月11日15時40分許，在嘉義市○○○街36號「新上
    海汽車旅館」，見甲○○行跡可疑而上前盤查，經徵得甲○
    ○同意進行搜索，當場扣得海洛因1 小包（驗餘淨重為0.30
    47公克），復經得其同意採尿送驗，其檢驗結果呈現嗎啡、
    安非他命陽性反應，始悉上情。
二、案經嘉義市政府警察局第一分局報告臺灣嘉義地方法院檢察
    署檢察官偵查起訴。
    理  由
一、本件係經被告甲○○於準備程序當庭表示認罪，而經本院裁
    定以簡式審判程序加以審理，則依據刑事訴訟法第273 條之
    2 、同法第159 條第2 項之規定，不適用傳聞法則有關限制
    證據能力之相關規定，合先敘明。
二、上揭犯罪事實業據被告甲○○於本院審理中坦承不諱；又被
    告於97年12月11日17時27分許，經警得其同意採尿送驗，其
    結果呈嗎啡、安非他命陽性（按施用海洛因、安非他命後，
    經人體之水解代謝作用，會分別呈嗎啡、安非他命陽性反應
    ）反應等情，有高雄市立凱旋醫院濫用藥物尿液檢驗報告（
    檢體編號為：2A971203號）、代號及真實姓名對照表各1 份
    在卷足憑。此外，扣案白色粉末1 包，經送行政院衛生署草
    屯療養院鑑定，含海洛因成分（驗餘淨重為0.3047公克）等
    情，有該院97年12月19日草療鑑字第0971200124號鑑定書附
    卷足參，是被告上揭自白核與事實相符，應堪採信。又被告
    前因施用毒品案件，經觀察勒戒後，於97年9 月16日執行完
    畢釋放等情，有臺灣嘉義地方法院檢察署刑案資料查註紀錄
    表、臺灣高等法院被告前案紀錄表各1 份附卷可憑。是被告
    施用毒品經觀察勒戒執行完畢釋放後，5 年內再犯施用第一
    級毒品海洛因、第二級毒品安非他命之犯行，堪以認定，應
    依法論科。
三、查海洛因、安非他命分別為毒品危害防制條例第2 條第2 項
    第1 款、第2 款所定之第一級、第二級毒品，核被告甲○○
    所為，係分別犯毒品危害防制條例第10條第1 項之施用第一
    級毒品罪，及同條第2 項之施用第二級毒品罪。被告施用前
    持有海洛因、安非他命之低度行為，應為各該施用之高度行
    為所吸收，均不另論罪。其所犯上開2 罪，犯意各別，行為
    互殊，應予分論併罰。爰審酌被告尚無構成累犯之犯罪前科
    ，施用毒品後經觀察勒戒，猶未知所警惕，進而再犯本件2
    罪，足見其並未徹底戒除施用毒品，惟念及施用毒品本質上
    係戕害自身健康之行為，尚未嚴重破壞社會秩序或侵害他人
    權益，及被告坦承犯行、犯後態度尚屬良好等一切情狀，分
    別量處如主文所示之刑，併定其應執行之刑，以資儆懲。末
    查，扣案之上開海洛因1 包（驗餘淨重為0.3047公克）既屬
    第一級毒品，係被告所有持吸食之用，業據被告供明在卷（
    見警卷第2 至3 頁），應依毒品危害防制條例第18第1 項前
    段之規定諭知沒收銷燬之。而用以直接包裝前開第一級毒品
    海洛因之包裝袋1 只，因與上開毒品密切接觸，而於送請法
    務部調查局鑑驗時，經該局鑑驗人員依毒品純度定量分析鑑
    驗標準作業程序，以傾倒、必要時輔以刮勺刮取之方式，儘
    可能將包裝袋內毒品與包裝袋分離後分別秤重，所得之毒品
    重量稱為淨重，包裝袋重量則以空包裝重稱之，而將毒品與
    包裝袋分別秤重，然無論以上開何種方式分離，原送驗包裝
    袋內均仍會有微量毒品成分殘留（參見法務部調查局93年11
    月16日調科壹字第09362396550 號函及司法院編印法官辦理
    刑事案件參考手冊【一】第334 頁），是上開用以直接包覆
    所運輸毒品之包裝袋1 只，依現行鑑驗技術，顯無法與其盛
    裝之毒品完全析離，爰併依毒品危害防制條例第18條第1 項
    前段之規定宣告沒收銷燬之（最高法院94年度臺上字第5960
    號、95年度臺上字第3739號判決參照）。
據上論斷，應依刑事訴訟法第273 條之1 第1 項、第299 條第1
項前段，毒品危害防制條例第10條第1 項、第2 項、第18條第1
項前段，刑法第11條前段、第51條第5 款，判決如主文。
本案經檢察官姜智仁到庭執行職務。
中    華    民    國    98    年     3    月    31    日
                  刑事第一庭    法  官  張志偉
以上正本證明與原本無異。
如不服本判決應於收受判決後10日內向本院提出上訴書狀，並應
敘述具體理由；其未敘述上訴理由者，應於上訴期間屆滿後20日
內向本院補提理由書（均須按他造當事人之人數附繕本）「切勿
逕送上級法院」。
中    華    民    國    98    年     3    月    31    日
                                書記官  張子涵
附錄法條：
毒品危害防制條例第10條第1 項、第2項
施用第一級毒品者，處6 月以上5 年以下有期徒刑。
施用第二級毒品者，處3 年以下有期徒刑。


司法院資訊處製作；財團法人民間司法改革基金會備份。
